---
title: "hw_1_4"
output: html_document
---

1. Создайте функцию, если аргумент датафрейм, то на экране будет выводиться название столбцов и класс данных в столбцах (напр. Variable1 is Numeric)

```{r}
#решение

isdf_func <- function (x) {
  if (is.data.frame(x) == TRUE) {
    df_names <- names(x)
    cat(paste0('object ', '"', substitute(x), '" is data frame with variables:\n'))
    for (i in seq_along(x)) {
      cat('var', i, ': ', paste0(df_names[i], ' is ', data.class(x[ , i]), '\n'))
    }
  } else {
    cat(paste0('"', substitute(x), '" is not data frame'))
  }
}
titanic_df <- as.data.frame(Titanic)
isdf_func(Titanic)
isdf_func(titanic_df)


```

2. Напишите функцию, симулирующую работу «магического шара предсказаний». Подумайте, как параметризовать эту функцию. Напишите документацию, поясняющую ее использование.

```{r}
#решение

mb_n <- 0


magic_ball <- function(shake = 5, mb_output = c('try later', 'yes', 'no', 'maybe')) {
  is.wholenumber <- function(x, tol = .Machine$double.eps^0.5)  abs(x - round(x)) < tol
  if ((is.wholenumber(shake) == FALSE)) stop('number of shakes should be whole')
  if (shake == 0) stop('number of shakes should be at least 1')
  if (is.vector(mb_output) == FALSE) stop('possible outputs should be vector')
  if (length(mb_output) <= 1) warning('vector should at least 2')

  for (i in 1:shake){
    mb_n <<- mb_n + sample.int(10, 1)
  }
  mb_n <<- (mb_n %% length(mb_output)) + 1
  return(mb_output[mb_n])
}

magic_ball(shake = 3)

```

Описание

Функция `magic ball (shake = 5, mb_output = c('try later', 'yes', 'no', 'maybe'))` предлагает решение любого вопроса случайным образом.  
В качестве параметра `shake` необходимо использовать целое число больше нуля, подразумевающее сколько раз шар "встряхивается".

По умолчанию есть 4 варианта ответа: 'try later', 'yes', 'no', 'maybe', но при необходимости вторым параметром `mb_output` пользователь может указывать свой вектор длинной не менее чем 2 с набором вариантов ответа.


3. Напишите функцию, считывающую введенное с клавиатуры число и выводящую сообщения, является это число четным или нечетным. Попробуйте подавать на вход функции не числа. Доработайте функцию таким образом, чтобы она корректно завершала работу (без error-а) при передаче неправильного аргумента. Напишите документацию (аналогично предыдущему пункту).

```{r}
#решение

even_func <- function() {

  err = TRUE
  is.wholenumber <- function(x, tol = .Machine$double.eps^0.5)  abs(x - round(x)) < tol
  while (err == TRUE) {
    simb <- readline("Enter number > ")
    if (is.na(as.numeric(simb)) == TRUE) {
      cat("Warning: input should be number. Try again!\n")
    } else if (is.wholenumber(as.numeric(simb)) == FALSE) {
      cat("Warning: input should be wholenumber. Try again!\n")
    } else {err = FALSE}
    
  }  
  simb <- as.numeric(simb)
  if (simb %% 2 == 0) {
    cat ('number is even\n')
    } else {cat ('number is uneven\n')}
  cat("Successfully executed!\n")   

  
}

#even_func()   #отключено, так как с данной командой markdown не преобразуется.

```

Описание

Функция `even_func ()` используется для определения, является ли число четным или нечетным.
У функции нет параметров. Число вводится через консоль.


4. Базовая фунция R `summary()` вычисляет описательные статистики для столбцов таблицы - например, `summary(mtcars)`. Эта функция работает также  списками таблиц (попробуйте выполнить `summary(list(iris, mtcars))`), но результат может показаться неожиданным. Напишитсое функцию `summary_list()`, которая выполняет для каждой таблицы в передаваемом в качестве аргумента списке те же вычисления, что и `summary()` для отдельно взятой таблицы.


```{r}
#решение
summary(list(iris, mtcars))

summary_list <- function(x) {
    tryCatch(
    expr = {
      if (is.data.frame(x) == TRUE) {
        output <- data.frame()
        output <- summary(x)
        return(output)
        print("Input is data frame.")
      } else if (is.list(x) == TRUE) {
        n <- length(x)
        output <- list()
        output[[1]] <- summary(as.data.frame(x[1]))
        for (i in 2:n) {
          output[[i]] <- summary(as.data.frame(x[i]))
        }
        return(output)
      } else  {
        print("Input is not a list or a data frame.")
      }
    },
    error = function(e){
      message('Caught an error!')
      print(e)
    },
    warning = function(w){
      message('Caught a warning!')
      print(w)
    }
  )    
}
test_list <- list(iris, mtcars, cars)

summary_list(iris)
summary_list(test_list)
summary_list("sdf")
```

Код `summary(list(iris, mtcars))`, примененный к объекту `list` выдает информацию в разрезе основных элементов (т.е. количество переменных, тип элементов каждого листа).





