---
title: "hw_1_2"
output: html_document
---

## ДЗ 1.2. Практика по синтаксису и структурам данных


### Работа с векторами

1. Создайте вектор `vec1` из 7 элементов, случайно выбранных (при помощи функции `sample()`) из встроенного в R вектора `letters`. Проверьте тип полученного вектора.
С помощью функции `rnorm()` создайте вектор `vec2`, представляющий собой сэмпл из нормально распределенных данных. Значения параметров `mean` и `sd` задайте сами, размер сэмпла - 5 элементов. Проверьте тип объекта.
Объедините два созданных вектора в один, `vec3`. Проверьте длину и тип полученного объекта. Объясните, почему тип полученного вектора именно такой. 

```{r}
vec1 <- sample (letters, 7)
vec1
class(vec1)

vec2 <- rnorm(5, 3, 1)
vec2
class(vec2)

vec3 <- c(vec1, vec2)
vec3
class(vec3)

```
Тип объединенного вектора `vec3` определяется по наиболее общему типу данных из двух, включенных в вектор - текстовому.

### Работа с идексами

2. Извлеките из вектора вектора `vec3`: последний элемент; два последних элемента; 3 и 4 элементы; 2, 4 и 1 элементы (именно в таком порядке); все, кроме 4 элемента вектора.

```{r}
n <- length(vec3)
vec3[n]
vec3[c(n-1,n)]
vec3[3: 4]
vec3[c(2, 4, 1)]
vec3[-4]

```

3. Создайте вектор `vec4` от 21 до 31 с шагом 2 (функция `seq()`). Сколько элементов в векторе? Почему не вошло значение 32?

```{r}
vec4 <- seq(21,31,2)
vec4
m<-length (vec4)
m
```
Значение 32 не входит в вектор, так как превышает максимальную границу последовательности (31)

4. С помощью функции sort() отсортируйте вектор `vec4` по убыванию. Сравните с результатом функции `order()`, где также задайте сортировку убыванию. Постарайтесь объяснить, в чем разница. 

```{r}
sort(vec4,decreasing = TRUE )
order(vec4, decreasing = TRUE)
vec4[order(vec4, decreasing = TRUE)]
```
Функция `sort` выводит упорядоченную определенным образом последователось элементов вектора, в данном случае от наибольшего значения (31) к наименьшему (21)

Функция `order` - упорядоченную последовательность порядковых номеров элементов вектора.


5. Объясните результат работы выражения `vec4[order(vec4, decreasing = TRUE)]`.

```{r}
vec4[order(vec4, decreasing = TRUE)]

```

`sort(vec4,decreasing = TRUE ) == vec4[order(vec4, decreasing = TRUE)]`

Данное выражение возвращает элементы вектора `vec4` в последовательности, установленной `order(vec4, decreasing = TRUE)`.


### Модификация элементов по индексу

6. Выполните выражение `vec4[3] <- 99`. Что произошло с вектором `vec4`?

```{r}
vec4[3] <- 99
vec4
```

В векторе `vec4` "точечно" элементу № 3 присвоение значение `99`.


7. Посчитайте среднее и медиану по вектору `vec4`.

```{r}
mean(vec4) #среднее
median(vec4) #медиана

```

### Пропущенные значения

8. Присвойте 2 и 4 элементам вектора `vec4` значение `NA`. Попробуйте посчитать среднее и медиану. 

```{r}
vec4[c(2,4)] <- NA
vec4
mean(vec4) 
mean(vec4, na.rm = TRUE) 
median(vec4)
median(vec4, na.rm = TRUE)

```

В общем случае среднее и медиана вектора, содержащего пропущенное значение не рассчитывается. Однако можно в функциях `mean` и `median` применить параметр `na.rm = TRUE`, который позволяет рассчитать среднее и медиану по существующим значениям. 


9. Выполните выражение `is.na(vec4)`. Что делает функция `is.na()`? Вектор какой длины и какого типа она отдает?

```{r}
is.na(vec4)
class(is.na(vec4))
length(is.na(vec4))
```
Функция `is.na(vec4)` на выходе дает вектор той же длинны, что и `vec4`, и содержит логические значения.


10. Замените пропущенные значения в векторе `vec4` на среднее по вектору `vec4`. 

```{r}
vec4[is.na(vec4)] <- mean(vec4,na.rm = TRUE)
vec4
```
