---
title: "hw_2_3: data.table - основы"
author: "Илья Саттаров"
output: html_document
---

В данном домашнем задании Вам будет предложено потренироваться в основах работы с `data.table`: чтении, фильтрации, выбору колонок, агрегированию и вычислениям. В задании будет использоваться набор данных [Bank Marketing Data Set ](https://archive.ics.uci.edu/ml/datasets/Bank+Marketing), содержащий данные маркетинговой кампании в одном из банков Португалии. Набор находится в свободном доступе и доступен как в личном кабинете, так и на сайте UCI. Описание к данным можно найти в файле `bank-names.txt`.

Во всех заданиях нужно использовать синтаксис `data.table`.

При возникновении вопросов напишите преподавателю в чат. Рекомендуемый срок - до 6.10.2019 включительно.

## Подготовка

Подключим пакет `data.table` и загрузим данные при помощи `fread`:

```{r}
library(data.table)

getwd()
unzip("bank.zip")

bank_data <- fread("bank/bank-full.csv")

bank_data

```

Вывести: количество наблюдений и переменных, класс, а также структуру данных:

```{r}

# количество наблюдений
nrow(bank_data)

# количество перменных
ncol(bank_data)

# класс
class(bank_data)

# структура
str(bank_data)


# саммари
summary(bank_data)



```

Кратко опишите объект данных:

Данный датасет содержит `r nrow(bank_data)` наблюдений с`r ncol(bank_data)` параметрами (`r names(bank_data)`).
Датасет принадлежит классу (классам): `r class(bank_data)`.


## 1 Фильтрация

__*Задания*__: 

1. (0.5 балла) Показать записи соответствующие клиентам возрастом от 25 до 40 лет, являющихся предпренимателями (entrepreneur) или самозанятыми (self-employed), без кредитов.

```{r}

# фильтруем данные по двум условиям в квадратных скобках с разделителем "и" ("&")
bank_data[age %in% c(25:40) & job %in% c("entrepreneur", "self-employed")]

```

2. (0.5 балла) Вывести записи по клиентам, у которых неизвестно образование или занятость.

```{r}

# для начала посмотрим как обозначается неизвестные образование и занятость
unique(bank_data[, education])  #Варинт записи применимый для data.table. Название столбца можно указывать без кавычек - так в результате получаем вектор (если в кавычках - часть data.table)
unique(bank_data$job)  # вариант записи более привичный для "data.frame". Искомое значение - "unknown"

# фильтруем данные по двум условиям в квадратных скобках с разделителем "или" ("|")
bank_data[job == "unknown" | education == "unknown"]

```

## 2 Выбор колонок и вычисления

__*Задания*__: 

1. (0.5 балла) Найти количество студентов.

```{r}
# для определения количества студентов можно просто использовать функцию определения количества строк в отсортированной таблице
nrow(bank_data[job == "student"])

# или спецсимвол
bank_data[job == "student" , .N]

```

2. (0.5 балла) Определить средний возраст клиентов с дефолтом (банкротов). 

```{r}

# Используем 1. фильтрацию; 2. Функцию "mean"
bank_data[default == "yes" , 
          .(MEAN_AGE_DEF = mean(age))]

```

3. (0.5 балла) Найти возраст, занятость, образование, баланс и дату последнего обращения (день и месяц) для клиента в возрасте от 60ти лет (включительно) с максимальным балансом.

```{r}
# 

bank_data[age >= 60, c("age", "job", "education", "balance", "day", "month")
          ][balance == max(balance)]


```

4. (0.5 балла) Используя предоставленное зерно, сделать выборку из 250 респондентов (без замен) и получить по ним вектор длительности контакта. Построить по этому вектору гистограмму (функция `hist()`). Для генерации индексов для выборки используйте функцию `sample()`. На какое распределение похожа полученная гистограмма?

```{r}

set.seed(5555)

hist(bank_data[sample(nrow(bank_data),
                      250, 
                      replace = FALSE),
               duration],
     xlab = "Duration of contact",
     main = "Histogram of contact duration",
     breaks = 20)


```

Распределение длительности похоже на геометрическое или экспоненциальное. Возможно также логнормальное.

## 3 Агрегации

__*Задания*__: 

1. (0.5 балла) Найти средний баланс, возраст и количество для каждого типа занятости. Предоставить собственные имена колонок (кроме количества). Отсортировать по убыванию баланса.

```{r}

bank_data[, .(MEAN_BALANCE = mean(balance), 
              MEAN_AGE = mean(age), .N), 
          keyby = job]


```

2. (0.5 балла) Внутри каждой группы по типу занятости, найти клиентов с минимальным балансом.

```{r}

bank_data[, .SD[which.min(balance)], 
          keyby = job]

```

3*. (1 балл) Внутри каждой группы по типу занятости, найти количество клиентов с балансом выше среднего по этой группе. Вывести количество клиентов и средний баланс.

```{r}

#решение в два этапа: 1. в первую очередь получаем выборку из подгрупп (.SD) с балансом выше среднего и с группикровой по занятости.
#2. Ищем средний баланс и количество по получившейся в п. 1 выборке и снова группируем по занятости. 

bank_data[ , .SD[balance >= mean(balance)],
        by = job
        ][,
          .(MEAN_BALANCE = mean(balance), .N), keyby = job]


```

___

Критерии оценивания:

 * Домашняя работа сдана (1 балл)
 * Решена 1 задача, описание подробное (1 балл)
 * Решена 2 задача (2 балла)
 * Решена 3 задача (2 балла)
 * Код оформлен согласно рекомендациям tidyverse (1 балл)
 * В каждой задаче использовались только возможности `data.table` (1 балл)
 * Задание сдано до рекомендуемого дедлайна (1 балл)
 * Задание сдано с 1 попытки (1 балл)
 
Задание считается выполненным, если набирается 6 баллов