---
title: "ДЗ 3.5. dplyr"
author: "Илья Саттаров"
date: "24 17 2019"
output: html_document
---

```{r setup, include=FALSE}
knitr::opts_chunk$set(echo = TRUE)

library(tidyverse)
library(purrr)
library(dplyr)
library(reshape2)

```

1. Загрузите пакет `babynames`. Расположите имена в порядке убывания популярности для 1989 года.

```{r}
#загрузка пакета
library(babynames)
#структура данных
str(babynames)

# фильтруем значения по году = 1989 и упорядочиваем с помощью функции arrange()
filter(babynames, year == 1989) %>%
  arrange(.,desc(n))

```


2. Загрузите пакет `nasaweather`. Для данных storms найдите ураганы (hurricanes) в 1999 году и расположите их в порядке убывания скорости ветра. При этом скорость ветра должна быть в метрах в секунду.

```{r}
library(nasaweather)
str(storms)

# аналогично предыдущему заданию фильтруем и упорядочиваем данные
# в wind скорость ветра указана в узлах. с помощью mutate() создается новая перменная скорость метра в метрах в секунду (коэффицент пересчета 1 узел = 0.51444444444 м/с)

filter(storms, type == "Hurricane", year == 1999) %>%
  arrange(., desc(wind))%>%
  mutate(., wind_ms = wind*0.51444444444) 

```


3. Для `nasaweather::atmos` найдите среднюю разницу по месяцам между температурой на поверхности земли и температурой воздуха в период с 1997 по 1999 год для широт в диапазоне (-10;10) и долготы в диапазоне (-90;90).

```{r}
str(atmos)

# сначала фильтруем по условиям широты, долготы и периода лет
# на второй шаге группируем данные по месяцам
# на третьем шаге с помощью функции summarise() рассчитывается средняя температура на поверхности и воздуха и разница между ними (темпратура в кельвинах, в данном примере не преобразуется)

filter(atmos, lat > -10 & lat < 10, long > -90 & long < 90, year %in% c(1997, 1998, 1999)) %>%
  group_by(., month) %>%
  summarise(., avg_surf = mean(surftemp), avg_temp = mean(temp), diff = avg_temp - avg_surf)


```


4. Для `nycflights13::flights` расположить компании по возрастанию медианной задержки рейсов. Узнать название компании с самой долгой медианной задержкой рейсов **_объединив с `nycflights13::airlines`_(? - не понятна эта часть задания).**

```{r}
library(nycflights13)

summary(flights)

#Сначала применяется фильтр по компаниям
#затем применяется агрегированние с функцией median, пропуск значений NA
#В завершении упорядочивание (arrange, по умолчанию по возрастанию)
carriers <- group_by(flights, carrier) %>%
  summarise(., median_delay = median(dep_delay, na.rm = TRUE)) %>%
  arrange(., median_delay) 

#выводится таблица с перечнем перевозчиков и медианной задержкой отправлвения
carriers

#выводятся названия компаний с самой длительной задержкой: сначала через filter - таблица, затем через pull - вектор.
filter(carriers, median_delay == max(median_delay)) %>%
  pull(., carrier)

```


5. Для `nycflights13::flights` посчитать среднюю задержку рейсов для каждого дня в году и сохранить в  `daily_delays`.

```{r}

# на первом шаге группируются данные по месяцам и по дням
# на втором шаге рассчитывается среднее время задержки
daily_delays <- group_by(flights, month, day) %>%
  summarise(., mean_delay = mean(dep_delay, na.rm = TRUE))

daily_delays

```


6. Для `nycflights13::weather` посчитать среднюю ежедневную температуру и сохранить в дф `mean_temp`.

```{r}
# Структура данных
str(weather)


# средняя ежедневная температура рассчитыватся аналогично предыдущему заданию
mean_temp <- group_by(weather, month, day) %>%
  summarise(., mean_temp = mean(temp, na.rm = TRUE))

mean_temp

```

7. Объединить `daily_delays` и `mean_temp` и визуализировать зависимость средней задержки от средней температуры (можно использовать ggplot2, либо базовую графику R).

```{r}
# Предварительно сравнивается количество наблюдений в каждом дф
nrow(daily_delays) == nrow(mean_temp)

# Количество дней не совпадает, т.к. в исходном дф "weather" нет наблюдений на 31 декабря
filter(weather, month == 12, day == 31)

#объединяем таблицы с помощью left_join()
#график с помощью ggplot2: по оси x - температура, по оси y - средняя задержка

left_join(daily_delays, mean_temp) %>%
  ggplot(
    aes(x = mean_temp, y = mean_delay)
  ) +
  theme_classic() +
  geom_point()+
  stat_smooth(method=lm)

#в конце добавляется линия тренда, которая показывает, что есть некоторая зависимость

```
